【裁判字號】    92,交訴,32
【裁判日期】    920630
【裁判案由】    過失致死
【裁判全文】
臺灣宜蘭地方法院刑事判決                          九十二年度交訴字第三二號
    公  訴  人  臺灣宜蘭地方法院檢察署檢察官
    被      告  乙○○
右列被告因業務過失致死案件，經檢察官提起公訴（九十二年度偵字第一一五四號）
，本院判決如左：
    主  文
乙○○從事業務之人，因業務上之過失致人於死，處有期徒刑壹年。緩刑貳年。
    事  實
一、乙○○係臺灣通運倉儲股份有限公司蘇澳分公司司機，以駕駛運送為其主要業務
    ，於民國九十二年二月十八日下午一時三十分許，駕駛車號八一九—ＧＡ半聯結
    車，載運廢棄溶劑，沿臺二線由羅東往蘇澳方向行駛，駛至臺二線一六五公里又
    三百公尺馬賽加油站前欲進入加油時，本應注意駕駛人駕駛汽車，應遵守道路交
    通標誌、標線、號誌之指示，且汽車行經交岔路口右轉，應讓右側慢車道直行之
    各型車輛先行，依當時情形，天候晴，日間自然光線，路面乾燥無缺陷，視距良
    好無障礙物，並無不能注意之情事，竟疏未注意，自上開加油站出口處違規右轉
    ，欲進入加油站加油，致同向右側慢車道由林宗慶騎乘之車號ＲＢＣ—五七三號
    輕型機車煞車不及而撞擊後滑入半聯結車底，林宗慶當場因顱腦損傷併內出血送
    醫不治死亡。
二、案經臺灣宜蘭地方法院檢察署檢察官相驗後自動檢舉偵查起訴。
    理  由
一、右揭犯罪事實，業據被告乙○○於警訊、偵查及本院審理調查中均供承不諱，並
    經證人即當日乘坐在半聯結車駕駛座右側之莊正木，及承辦員警劉胤男均證述在
    卷，另經告訴人即被害人林宗慶之子甲○○指訴綦詳，且有道路交通事故調查報
    告表（一）、（二）及現場圖各一紙、行車紀錄器及現場及車輛毀損照片十張在
    卷可稽。而被害人林宗慶因此車禍受有顱腦損傷併內出血、頭部、胸部挫傷併骨
    折等傷害，到院急救前已死亡一節，有行政院國軍退除役官兵輔導委員會蘇澳榮
    民醫院診斷證明書二紙附卷可參，亦經臺灣宜蘭地方法院檢察署檢察官督同檢驗
    員相驗屬實，製有相驗筆錄、相驗屍體證明書、驗斷書及相驗照片十一張在卷可
    憑。按駕駛人駕駛汽車，應遵守交通標誌、標線、號誌之指示；汽車行駛至交岔
    路口右轉彎時，應距交岔路口三十公尺前顯示方向燈或手勢，道路交通安全規則
    第九十條前段、第一百零二條第一項第三款分別定有明文。本件被告欲進入加油
    站加油時，本應遵守行進方向，由加油站入口處進入，且應注意右轉彎時慢側車
    道有無來車，而依當時情形，天候晴，日間自然光線，路面乾燥無缺陷，視距良
    好無障礙物，並無不能注意之情事，竟疏未注意，自上開加油站出口處違規右轉
    進入，並未注意右側慢車道來車，致同向右側慢車道由林宗慶騎乘之機車煞車不
    及而撞擊，其過失程度至明。又被害人林宗慶係因被告駕車違規右轉剎車不及撞
    擊致死，其死亡之結果與被告之駕駛過失行為間，顯有相當因果關係。況本件車
    禍之肇事責任經送請臺灣省基宜區車輛行車事故鑑定委員會，其鑑定意見為：「
    一、乙○○駕駛半聯結車行經加油站出口處違規右轉進入，復未注意右側狀況，
    致與林車撞擊，為肇事原因；二、林宗慶駕駛輕機車無肇事因素」，此有該會九
    十二年四月九日基宜鑑字第九二０一四五號鑑定意見書一份可資參酌，亦同本院
    前開認定。是本件事證明確，被告犯行洵堪認定，應予依法論科。
二、查被告為半聯結車司機，以駕駛運送為其主要業務，其駕車肇事致人於死，核其
    所為，係犯刑法第二百七十六條第二項之過失致死罪。被告乙○○肇事後委請加
    油站員工協助報警，但未表明肇事者身分，而前往處理之宜蘭縣警察局蘇澳分局
    警備隊員警邱治邦到庭結證稱：伊到場時不知何人肇事，知道後打電話到醫院要
    被告回到現場，被告承認肇事等語（見本院九十二年五月二十九日訊問筆錄），
    顯見被告肇事後已為偵查犯罪職務之人員知悉其身分後方坦承肇事，核與刑法第
    六十二條之自首要件不合，尚難認定有自首之情形，附此敘明。爰審酌被告之素
    行、智識程度，駕駛大型車輛本應負有較一般駕駛人為高之注意義務，竟違規自
    加油站出口處右轉進入，罔顧用路人之生命、身體安全，惟交通事故之係出於過
    失，且其於犯罪後坦承犯行等一切情狀，量處如主文所示之刑，以資懲儆。末查
    被告乙○○前未曾受有期徒刑以上刑之宣告，此有臺灣高等法院被告全國前案紀
    錄表一份存卷足憑，其因一時失慮，偶罹刑章，犯罪後坦承過失並與被害人家屬
    就民事損害賠償部分調解成立，有宜蘭縣五結鄉調解委員會調解書一件附卷可參
    ，經此偵審訴訟程序及刑之宣告後，當已知所戒慎，應無再犯之虞，是本院認本
    案所宣告之刑，以暫不執行為適當，爰併宣告緩刑二年，用啟自新，以勵來茲。
據上論斷，應依刑事訴訟法第二百九十九條第一項前段，刑法第二百七十六條第二項
第七十四條第一款，罰金罰鍰提高標準條例第一條前段，判決如主文。
本案經檢察官劉憲英到庭執行職務。
中         華        民       國      九十二      年   六   月   三十   日
                                      臺灣宜蘭地方法院交通法庭
                                          審判長法  官    黃  永  勝
                                                法  官    鄭  貽  馨
                                                法  官    郭  顏  毓
右正本證明與原本無異。
如不服本判決，應於判決送達後十日內，向本院提出上訴狀。（應附繕本）
                                                書記官    莊  淑  茹
中         華        民       國      九十二      年   七   月    一    日
附錄本案論罪科刑法條全文：
刑法第二百七十六條
因過失致人於死者，處二年以下有期徒刑、拘役或二千元以下罰金。
從事業務之人，因業務上之過失犯前項之罪者，處五年以下有期徒刑或拘役，得併科
三千元以下罰金。


司法院資訊處製作；財團法人民間司法改革基金會備份。
